【裁判字號】    98,審訴,339
【裁判日期】    980120
【裁判案由】    損害賠償
【裁判全文】
臺灣臺北地方法院民事裁定             98年度審訴字第339號
原      告  乙○○
訴訟代理人  謝協昌律師
被      告  喬詩雅建設有限公司
法定代理人  甲○○
當事人間損害賠償等事件本院裁定如下：
    主  文
本件移送臺灣士林地方法院。
    理  由
一、按當事人得以合意定第一審管轄法院。但以關於由一定法律
    關係而生之訴訟為限。前項合意，應以文書證之。又訴訟之
    全部或一部，法院認為無管轄權者，依原告聲請或依職權以
    裁定移送其管轄法院，民事訴訟法第24條、第28條第1項分
    別定有明文。次按，合意管轄，可分排他性之合意管轄（或
    稱專屬合意管轄）與任意性之合意管轄（或稱競合、併存合
    管轄），當事人所為之合意管轄條款，究為排他或任意之合
    意管轄，固應綜合其雙方締約時之一切客觀情事解釋之，惟
    訂定合意管轄條款之目的，本即在於排除其他法院原來之管
    轄權，是原則上，倘當事人未為特別之表示或其意思不明時
    ，均應將之解為「排他的合意管轄」，方符立法原意；又定
    法院之管轄，除當事人利益狀態外，尚有公益上之因素考量
    ，諸如以不動產所在地為管轄之法院，除可便利證據之調查
    ，亦同時兼顧訴訟之經濟及追求裁判之正確性。
二、經查：
（一）本件原告起訴主張：其與被告間簽訂房屋預定買賣契約，
      向被告購買座落「邑墅麗景」編號第A棟壹戶及其土地（
      下稱系爭房地），系爭房地總價合計為新臺幣（下同）4,
      750萬元。系爭房地交付後，原告即發現多達28處之瑕疵
      ，屢經函請被告修補瑕疵，被告均置而不理。爰依不完全
      給付、物之瑕疵擔保責任及不當得利之法律關係起訴；並
      聲明：(一)被告應給付原告3,224,008元及自起訴狀繕本送
      翌日至清償日止按年息5％計算之利息；(二)並願供擔保，
      請准宣告假執行。
（二）又本件被告之事務所雖設於本院轄區，故依據民事訴訟法
      第2條第2項規定，本院本應屬有管轄權之法院。然兩造所
      簽訂之房屋預定買賣契約書第20條約定：「因本合約發生
      之消費訴訟，雙方同意以房地所在地之地方法院為第一審
      管轄法院。」。本件爭房地之所在地，係位在台北市內湖
      區○○○路○段190巷35弄6號之址，故兩造係合意以臺灣
      士林地方法院為第一審管轄法院。又關於契約約定以房地
      所在地之地方法院為合意管轄法院，自應有訴訟經濟、證
      據調查便利性等因素之考量，況原告主張之法律關係，為
      基於買賣標的物之瑕疵給付所生之不完全給付、物之瑕疵
      擔保等責任，則日後對於系爭房地、建物建材、設備暨其
      他相關施工問題之鑑定或證據調查，亦以系爭房地所在地
      之法院為最便利之法院。揆諸上開說明，應認上開買賣契
      約書中有關於合意管轄之約定，為排他性之合意管轄。玆
      原告向本院起訴，顯係違誤。爰依職權將本件移送於該管
      轄法院。
三、爰裁定如主文。
中    華    民    國    98    年    1     月    20    日
                  民事第六庭    法  官  黃柄縉
以上正本係照原本作成
如對本裁定抗告須於裁定送達後10日內向本院提出抗告狀，並繳
納抗告費新臺幣1,000元
中    華    民    國    98    年    1     月    20    日
                                書記官  蔡凱如


司法院資訊處製作；財團法人民間司法改革基金會備份。
